【裁判字號】    99,裁,1374
【裁判日期】    990617
【裁判案由】    勞保
【裁判全文】
最  高  行  政  法  院  裁  定
                                      99年度裁字第1374號
上  訴  人  甲○○
                          送達代收人  乙○○
訴訟代理人  陳永慶律師
被 上訴 人  勞工保險局
代  表  人  陳益民
上列當事人間勞保事件，上訴人對於中華民國99年2月11日臺北
高等行政法院98年度訴字第1822號判決，提起上訴，本院裁定如
下：
    主  文
上訴駁回。
上訴審訴訟費用由上訴人負擔。
    理  由
一、按對於高等行政法院判決之上訴，非以其違背法令為理由，
    不得為之，行政訴訟法第242條定有明文。依同法第243條第
    1項規定，判決不適用法規或適用不當者，為違背法令；而
    判決有同條第2項所列各款情形之一者，為當然違背法令。
    是當事人對於高等行政法院判決上訴，如依行政訴訟法第24
    3條第1項規定，以高等行政法院判決有不適用法規或適用不
    當為理由時，其上訴狀或理由書應有具體之指摘，並揭示該
    法規之條項或其內容；若係成文法以外之法則，應揭示該法
    則之旨趣；倘為司法院解釋或本院之判例，則應揭示該判解
    之字號或其內容。如以行政訴訟法第243條第2項所列各款情
    形為理由時，其上訴狀或理由書，應揭示合於該條項各款之
    事實。上訴狀或理由書如未依此項方法表明者，即難認為已
    對高等行政法院判決之違背法令有具體之指摘，其上訴自難
    認為合法。
二、本件上訴人對於臺北高等行政法院98年度訴字第1822號判決
    （下稱原判決）提起上訴，雖略以：本事件經原審法院於民
    國（下同）99年1月21日辯論終結，並訂於同年2月11日宣判
    ，惟被上訴人卻於同年1月28日以保給殘字第09960056430號
    函通知本案給付款計算方式，上訴人收受該函後礙於已辯論
    終結，無法再進行陳述，原審法院卻亦於同年2月11日宣判
    ，令上訴人無法針對被上訴人上開函就事實上及法律上為適
    當及完全之辯論，令上訴人陳述意見權益遭受侵害，原判決
    自有判決不適用法規之違法；又上訴人曾於97年11月25日與
    被上訴人之員工聯繫，並表明以受益人身分申請審議，而被
    上訴人內部如何進行處理，上訴人無法獲悉，有關此一事實
    ，兩造間並無爭執，惟原審法院卻僅針對保險爭議事項審議
    申請書進行猜測，並將結果作為判決之一部分，卻未要求被
    上訴人加以說明，亦未交待其調查證據之結果，有判決不備
    理由之違法；另勞工保險殘廢診斷書第8頁記載：「腎臟：
    二側腎臟無機能且需終身定期作血液透析」，依此項要求，
    除二側腎臟無機能外，且需終身作「血液透析」，方符合此
    條項要求，原判決亦認定上訴人之母蘇恥係自96年1月開始
    進行血液透析治療，且於97年9月18日申請殘廢給付，符合
    上開規定，然原判決卻對勞工保險殘廢診斷書上開記載隻字
    未提，未交待上訴人之母蘇恥請求殘廢給付與勞工保險殘廢
    診斷書之要求有何不符之理由，亦有判決不備理由情況存在
    等語，為其論據。惟核上訴狀所載內容，或係就原審取捨證
    據、認定事實之職權行使事項，指摘其為不當，或係就原審
    所為論斷或駁斥其主張之理由，泛言原判決有不備理由之違
    法，而未具體表明原判決究竟有如何合於不適用法規或適用
    不當、或有行政訴訟法第243條第2項所列各款之情形，尚難
    認為已對原判決之如何違背法令有具體之指摘。依首揭規定
    及說明，應認其上訴為不合法，應予駁回。至於被上訴人99
    年1月28日保給殘字第09960056430號函，僅係被上訴人補充
    說明其於99年1月21日言詞辯論時所陳述本件殘廢給付金額
    新臺幣316,800元之計算式（原審卷第76頁、第78-80頁）；
    又原判決亦非僅以上訴人所提訴訟其當事人為不適格而駁回
    其於原審之訴，而係另以被保險人蘇恥所患尿毒症於94年4
    月間已審定成殘，其遲至97年9月18日始申請殘廢給付，已
    逾勞工保險條例第30條所定2年請求權時效為由而駁回其於
    原審之訴，均併此敘明。
三、據上論結，本件上訴為不合法。依行政訴訟法第249條第1項
    前段、第104條、民事訴訟法第95條、第78條，裁定如主文
    。
中    華    民    國    99    年    6     月    17    日
                    最高行政法院第四庭
                        審判長法官  劉  鑫  楨
                              法官  劉  介  中
                              法官  林  文  舟
                              法官  曹  瑞  卿
                              法官  陳  鴻  斌

以  上  正  本  證  明  與  原  本  無  異
中    華    民    國    99    年    6     月    17    日
                              書記官  吳  玫  瑩

司法院資訊處製作；財團法人民間司法改革基金會備份。
